

ELIMANE BA

27 ANS

Développeur Full Stack | Gestionnaire | Entrepreneur engagé

Je conçois des solutions digitales utiles, performantes et humaines, à la croisée de la technologie, du business et de l'impact local. Mon parcours associe expertise technique, rigueur en gestion financière et esprit entrepreneurial, avec une volonté constante d'innover au service de projets à valeur ajoutée.

CLIQUEZ ICI POUR VOIR MES CERTIFICATIONS

CONTACT

6

(+221) 78-632-82-32



elimaneba786328232@gmail.com



Dakar - Senegal

COMPÉTENCES

- Design Thinking
- Création de maquettes
- Conception web
- Résolution de problèmes
- Planification & gestion de projet
- Communication & Design
- Programmation informatique
- Adaptabilité
- Sens de organisation
- Esprit d'Initiative

LANGUES

- Français : Courant (lu, écrit, parlé)
- Anglais : Bon niveau (lu, écrit, parlé)
- Wolof : Langue maternelle (lu, écrit, parlé)

EXPERIENCES

ENTREPRENEURIAL & GESTION DE PROJET

Cofondateur et Chef de Projet chez Microact

2022 - Present

- <u>Développement et gestion de la plateforme en ligne.</u>
- Gestion de la communication digitale (réseaux sociaux, branding).
- Coordination des ventes et optimisation de la distribution.
- Promotion des produits frais locaux.
- Pour plus d'informations, visitez le site de présentation : Microact

GESTION FINANCIERE & COMPTABILITE

Assistant comptable chez Bpo group

Juin - Juillet 2024

- Traitement et saisie des factures dans le système comptable.
- Réconciliation des états de rapprochement bancaire pour assurer l'exactitude des comptes.

GESTION FINANCIERE & INFORMATIQUE

Support informatique et Assistant administratif chez Clinique Sokhna Nene

Janvier 2023 - Mai 2024

- Gestion des facturations et création des rapports.
- Assistance informatique aux agents pour résoudre les problèmes techniques.

INFORMATIQUE

Développeur Web Full Stack chez Tourisfair.de

Mai - Juin 2022

• Développement et mise en place d'un moteur de blog en utilisant Angular et Node.js pour assurer la fonctionnalité du système.

TECHNOLOGIE PRISE EN MAIN

- Pack office(Word, Excel, PowerPoint, Access...).
- Sage 100 Comptabilité
- WordPress
- Canva.
- Filmora
- Meta Business Suite

LANGAGES & FRAMEWORKS

- Langages de programmation :
 - Javascript
 - TypeScript
 - Php
 - o Html 5
 - o CSS 3
- Frameworks frontend:
 - Bootstrap
 - Tailwind css
 - React/ReactNative
 - Next.js
 - Angular
- Frameworks backend:
 - Node.is
 - Nest.js
 - Express.js
- Base de donnée :
 - MongoDB
 - MySql

CENTRES D'INTÉRÊT

- Faire du sport (Gym)
- Recherches/Documentations
- Veille économique
- Veille technologique
- Entrepreneuriat

LIENS GITHUB

- Github 1
- Github 2

BUSINESS DEVELOPPER/COMMERCIAL

Business developper/commercial chez Natango SARL.

Juin 2020 - Janvier 2021

- Prospection active des clients potentiels pour présenter les services de Natango SARI.
- Proposition de solutions adaptées pour répondre aux besoins des clients potentiels.
- Communication claire et cohérente pour comprendre et répondre efficacement aux besoins des clients.

GESTION FINANCIERE & COMPTABILITE

Assistant administratif et financier au service AF du centre Hospitalier Henriche Lubke.

Janvier 2018

• Expérience variée en facturation et comptabilité, avec une expertise particulière dans la saisie précise et efficace des opérations comptables.

FORMATIONS

Mars 2024 - Aout 2024

DEVELOPPEMENT WEB/MOBILE FULL STACK

Xarala co

Mars 2022

INNONVATION CREATRICE DE NOUVEAU MARCHE

Centre Legatum pour le Développement et l'Entrepreneuriat au MIT

Novembre 2022

DEVELOPPEMENT DES AFFAIRES

Yeessal Agri up

2020 - 2021

DEVELOPPEMENT WEB FULL STACK

Upgrade-code, Metz.

2017 - 2019

LICENCE EN GESTION FINANCIER & COMPTABILITE

École d'Enseignement Supérieur de la Gestion des Finances et de l'Administration

2015 - 2016

BACCALAURÉAT S2

Lycée Mouhamadou M. Mbacké

INFORMATIONS COMPLÉMENTAIRES

PERMIS DE CONDUIRE CATEGORIE B+ DISPONIBILITÉ POUR VOYAGER OU DÉMÉNAGER RÉFÉRENCES DISPONIBLE SUR DEMANDE...